【裁判字號】    90,交抗,19
【裁判日期】    900411
【裁判案由】    聲明異議
【裁判全文】
臺灣高等法院臺南分院刑事裁定              九十年度交抗字第一九號      Ｃ
      抗  告  人
      即受處分人  甲  ○  ○
右抗告人因違反道路交通管理處罰條例案件，不服台灣臺南地方法院中華民國九十年
二月二十日裁定（九十年度交聲字第三二號），提起抗告，本院裁定如左：
      主      文
抗告駁回。
      理      由
一、抗告意旨略以：抗告人聲明異議之對象係交通部公路局嘉義區監理所麻豆監理站
    九十年一月十六日九０嘉監麻字第九０００五五五號函通知抗告人於文到翌日起
    十五日內繳納最低罰鍰並辦理吊扣駕照手續，而前揭原處分機關所為處分已明確
    具體通知抗告人，自得對之聲明異議。原裁定對聲明異議對象拘泥於裁決處分書
    ，而未詳究抗告人聲明異議之對象已屬行政處分之性質云云。
二、按違反道路交通管理處罰條例之受處分人，不服該條例第八條主管機關所為之處
    罰，得於接到裁決書之翌日起十五日內，向管轄地方法院聲明異議，道路交通管
    理處罰條例第八十七條第一項定有明文，是違反道路交通管理處罰條例之受處分
    人所得異議之對象，係主管機關所為之裁決，若交通主管機關對於經舉發而繫屬
    之違反道路交通管理處罰條例案件，尚未為裁決時，則其原始之管轄權並未消滅
    ，同時司法機關之後續管轄權亦無從產生，故此際司法機關尚無發動司法權之必
    要。況道路交通管理處罰條例及道路交通案件處理辦法，均未設有於裁決處分作
    成前，得預為聲明不服之規定，是就違反交通管理裁決事件預為聲明異議者，應
    非合法。從而，違反道路交通管理處罰條例之受處分人，於交通主管機關裁決前
    ，先向管轄地方法院聲明異議，因其異議之對象尚未存在，該異議自不合法律上
    之程式。
三、原裁定以本件異議人即抗告人甲○○於八十九年十二月十七日，在國道一號北向
    二八０公里（新營收費站地磅分裝場）處，為警以公警局交字第Ｚ000000
    00號舉發違規事實，酒精濃度過量駕車，違反道路交通管理處罰條例之酒精濃
    度過量駕駛汽車之行為，係於民國九十年二月七日，始經原處分機關機關即交通
    部公路局嘉義區監理所麻豆監理站裁決處分罰鍰新台幣六千元，並吊扣駕駛執照
    六個月，此有該監理站麻監裁駕字第七五—Ｚ00000000號違反道路交通
    管理事件裁決書一紙在卷可證，惟異議人早於同年一月三十日，即向台灣臺南地
    方法院聲明異議，有卷附之異議狀上臺南地方法院收文時間戳章可按（見原審卷
    第二頁），是異議人聲明異議當時，尚未有上開裁罰之存在，其聲明異議，顯不
    合法律上之程式，且亦無法補正，因而駁回異議。本院經核原裁定認事用法均無
    不合，抗告人仍執陳詞指摘原裁定不當，為無理由，應予駁回。
四、據上論斷，應依道路交通案件處理辦法第十八條第一項，第二十六條，刑事訴訟
    法第四百十二條，裁定如主文。
中    華    民    國      九十      年      四      月      十一        日
  臺灣高等法院臺南分院刑事第三庭
                                      審判長法官  黃    崑    宗
                                            法官  楊    省    三
                                            法官  莊    俊    華
右正本證明與原本無異。
不得再抗告。
                                      法院書記官  易    慧    玲
中    華    民    國      九十      年      四      月      十六        日


司法院資訊處製作；財團法人民間司法改革基金會備份。
